臺灣屏東地方法院刑事判決　　　　　　　 96年度訴字第404號
公　訴　人　臺灣屏東地方法院檢察署檢察官
被　　　告　甲○○
　　　　　　　　　　現在臺灣屏東監獄竹田分監執行中
上列被告因違反毒品危害防制條例案件，經檢察官提起公訴（95
年度毒偵字第1306號），本院判決如下：
    主  文
甲○○轉讓第一級毒品，累犯，處有期徒刑壹年肆月，減為有期
徒刑捌月。
    事  實
一、甲○○前曾於民國90年間因竊盜案件，經本院以90年度潮簡
    字第154 號判決判處有期徒刑6 月確定，甫於91年8 月1 日
    執行完畢。詎其猶不知悛悔，於95年5 月26日15時許，因其
    友人乙○○駕駛車牌號碼9M-4872 號自小客車搭載其至屏東
    火車站，甲○○為感謝乙○○，竟明知海洛因係列管之第一
    級毒品，不得轉讓，而基於轉讓第一級毒品海洛因之犯意，
    在其所乘坐之上開車輛內，將第一級毒品海洛因無償轉讓予
    乙○○供其施用。嗣於95年5 月31日10時50分許，為警持搜
    索票至乙○○之住處搜索，乙○○供出上情始循線查獲。
二、案經屏東縣警察局內埔分局報請臺灣屏東地方法院檢察署檢
    察官偵查起訴。
    理  由
一、證人乙○○於警詢時之證述，其性質雖雖屬傳聞證據，且查
    無符合刑事訴訟法第159 條之1 至之4 之情形，惟其於警詢
    時所為之上開證述，業經於本院於審判程序時予以提示並告
    以要旨，且各經檢察官、被告甲○○表示意見，當事人已知
    上述筆錄乃傳聞證據，且均未於言詞辯論終結前對該等筆錄
    內容異議，是其於警詢時之證述依刑事訴訟法第159 條之5
    之規定，得為證據。
二、上揭事實，業據被告甲○○於偵查中及本院審理時坦承不諱
    ，核與證人乙○○於警詢時及本院審理時證述之情節相符，
    且證人乙○○於95年5 月31日11時30分許為警所採集之尿液
    檢體，經送請臺灣檢驗科技股份有限公司以酵素免疫分析法
    及氣相層析質譜儀法檢驗，結果確呈嗎啡陽性反應，有該公
    司之濫用藥物尿液檢驗報告1 紙（見本院卷第19頁）在卷足
    憑，足認證人乙○○於採尿前確曾施用第一級毒品海洛因，
    堪信被告上開自白確與事實相符，本件事證明確，被告犯行
    洵堪認定。
三、查海洛因為毒品危害防制條例第2 條第2 項第1 款明定之第
    一級毒品，不得持有及轉讓，是核被告甲○○所為，係犯毒
    品危害防制條例第8 條第1 項之轉讓第一級毒品罪。被告轉
    讓前持有第一級毒品海洛因之低度行為，應為其轉讓第一級
    毒品海洛因之高度行為所吸收，不另論罪。被告前於90年間
    因竊盜案件，經本院以90年度潮簡字第154 號判決判處有期
    徒刑6 月確定，甫於91年8 月1 日執行完畢等情，有臺灣高
    等法院被告前案紀錄表1 份在卷可稽，其於受徒刑之執行完
    畢，5 年以內故意再犯本件有期徒刑以上之罪，為累犯，應
    依刑法第47條第1 項之規定加重其刑。又持有毒品達一定數
    量者，加重其刑至二分之一，其標準由行政院定之，毒品危
    害防制條例第8 條第6 項定有明文，而行政院依法於93年1
    月7 日發布施行之轉讓持有毒品加重其刑之數量標準第2 條
    第1 項第1 款、第2 款規定，轉讓第一級毒品達淨重5 公克
    以上，轉讓第二級毒品達淨重10公克以上，加重其刑至二分
    之一，本件查無證據證明被告所轉讓之第一級毒品海洛因達
    淨重5 公克以上，爰不加重其刑，併此敘明。爰審酌被告素
    行狀況、犯罪之動機、目的、手段，及犯罪後坦承犯行，態
    度尚稱良好等一切情狀，量處如主文所示之刑，再本件被告
    之犯罪時間在96年4 月24日以前，且合於減刑條件，應予以
    減刑。
四、公訴意旨另以：被告甲○○於95年5 月26日15時許，在屏東
    火車站，將第二級毒品安非他命無償轉讓予乙○○供其施用
    ，因認被告另涉犯毒品危害防制條例第8 條第2 項之轉讓第
    二級毒品罪云云。惟查，被告堅決否認此部分之犯行，辯稱
    伊沒有拿安非他命給乙○○等語，而證人乙○○於本院審理
    時結證稱：95年5 月26日有載甲○○到屏東火車站，伊沒有
    向甲○○要甲基安非他命，甲○○沒有拿甲基安非他命給伊
    等語（見本院卷第40頁、第41頁正面），且證人乙○○於95
    年5 月31日11時30分許為警所採集之尿液檢體，經送請臺灣
    檢驗科技股份有限公司以酵素免疫分析法及氣相層析質譜儀
    法檢驗，結果確呈安非他命類陰性反應，有該公司之濫用藥
    物尿液檢驗報告1 紙（見本院卷第19頁）在卷足憑，足認證
    人乙○○於95年5 月31日11時30分許採尿回溯120 小時內並
    未施用安非他命類之毒品，堪信被告所辯及證人乙○○所述
    應與事實相符，至證人乙○○雖於警詢時證稱被告無償提供
    安非他命供伊施用云云，然其此部分所述與被告所述不符，
    又其於本院審理時已翻異前詞，且其尿液檢體中確呈安非他
    命類陰性反應，已如上述，足認證人乙○○於警詢時之上開
    證述與事實不符，自無從採為對被告不利認定之依據，難認
    被告有為轉讓第二級毒品安非他命之犯行，此部分犯罪尚屬
    不能證明，本應為無罪之諭知，惟公訴意旨認此部分犯行與
    上揭論罪科刑部分，有想像競合之裁判上一罪關係，爰不另
    為無罪之諭知，附此敘明。
據上論斷，應依刑事訴訟法第299 條第1 項前段，毒品危害防制
條例第8 條第1 項，刑法第11條前段、第47條第1 項，中華民國
96年罪犯減刑條例第2 條第1 項第3 款、第7 條，判決如主文。
本案經檢察官陳川傑到庭執行職務。
中　　華　　民　　國　　96　　年　　8 　　月　　14　　日
                  刑事第五庭    審判長法  官  石家禎
                                      法  官  李宜娟
                                      法  官  林家聖
以上正本證明與原本無異。
如不服本判決應於收受本判決送達後10日內向本院提出上訴書狀
，其未敘述上訴理由者，並得於提起上訴後10日內向本院補提理
由書狀（均須按他造當事人之人數附繕本）「切勿逕送上級法院
」
中　　華　　民　　國　　96　　年　　8 　　月　　14　　日
                                      書記官  陳蓉柔
附錄本判決論罪科刑法條全文：
毒品危害防制條例第8條第1項
轉讓第一級毒品者，處一年以上七年以下有期徒刑，得併科新臺
幣一百萬元以下罰金。
